【裁判字號】    92,上易,1793
【裁判日期】    920813
【裁判案由】    傷害
【裁判全文】
臺灣高等法院刑事判決                          九十二年度上易字第一七九三號
    上  訴  人  臺灣板橋地方法院檢察署檢察官
    被      告  甲○○
右上訴人因被告傷害案件，不服臺灣板橋地方法院九十二年度易字第四四四號，中華
民國九十二年五月二十三日第一審判決（起訴案號：臺灣板橋地方法院檢察署九十一
年度偵字第一七七八五號），提起上訴，本院判決如左：
    主  文
上訴駁回。
    事      實
一、甲○○係臺北縣永和市○○路○段二十號之一「永和市秀朗社區活動中心」之管
    理員，於民國九十一年八月七日下午四時三十分許，因民眾乙○○在上開活動中
    心閱覽室內觀看電視，不滿節目內容，持報紙夾敲擊電視，因此與乙○○發生口
    角。甲○○命乙○○出去遭拒後，明知乙○○年紀已大、體格瘦弱，且當時站在
    有傾坡之地板上，若以強力推倒乙○○，足使對方跌倒撞及地面而受傷，竟仍基
    於普通傷害之犯意，猛力將乙○○推倒，致其倒地受有右手腕、手肘、腰部挫傷
    併瘀腫之傷害。
二、案經被害人乙○○訴由臺北縣政府警察局永和分局請臺灣板橋地方法院檢察署檢
    察官偵查起訴。
    理      由
一、訊據被告甲○○矢口否認有何前揭傷害犯行，辯稱：我是永和市秀朗社區活動中
    心之管理員，看見告訴人乙○○拿報紙夾敲打電視，於是請告訴人出去，但告訴
    人不肯，我基於職責才推他出去，隨即將大門關上，不知道告訴人是否跌倒云云
    。惟查右揭犯罪事實，業據告訴人乙○○指訴明確，且有天主教耕莘醫院永和分
    院診斷證明書影本一份在卷可參。又證人劉錫欽於原審到庭結證稱：「當時我在
    活動中心對面換剎車皮，我看見告訴人正在踹活動中心的大門，一邊踹一邊罵粗
    話，後來看見告訴人倒在地上，我看見有人把告訴人扶起來，我不知道告訴人如
    何跌倒，這時候門仍是關著的，告訴人說他要進去拿拖鞋，於是有些計程車司機
    也跟著喊要裡面開門。」等語；另證人孫錦文於原審到庭結證稱：「我在裡面看
    報紙，告訴人與被告都在看電視，剛好電視有個台大教授在批評民進黨，告訴人
    拿出報夾敲打電視螢幕，被告出面制止，兩人一言不合，就爭吵起來，被告要告
    訴人出去，告訴人不肯，被告就推了告訴人一下，告訴人往後退了三、四步，因
    為那裡有個斜坡，告訴人重心不穩，趺到門外，站起來要進門時，被告已經把門
    關上，告訴人就一直敲門，並且到旁邊窗戶叫被告出來，但被告一直不理他，後
    來有人過來勸架，告訴人就自己離開了。」等語；證人林照美於原審亦到庭結證
    稱：「我在活動中心閱覽室內，看見告訴人拿報夾敲電視，管理員出面制止，兩
    人發生爭吵，因為我距離比較遠，且那裡有個斜坡，沒有看見告訴人有無跌倒，
    告訴人被推出去之後，管理員就把門關上，告訴人一直在外面敲門，管理員有沒
    有開門，我不知道，後來告訴人來的時候，門都是關著的。」等語（均見原審九
    十二年五月九日審判筆錄）。互核上開證人證述之情節大致相符，可知被告見告
    訴人持報紙夾敲擊電視，與告訴人發生口角，被告命告訴人出去遭拒後，以強力
    推倒告訴人之情，堪以認定。衡諸被告正值壯年、體型壯碩，而告訴人已有七十
    四歲高齡、體型清瘦等情，為原審當庭勘驗屬實，而告訴人站在斜坡之地板上，
    亦為被告所自承，其用力猛推告訴人，極易失去平衡而跌倒之結果，應有所預見
    ，被告猶用力猛推告訴人，難謂無傷害之故意。而告訴人身為管理員，固有維持
    閱覽室秩序之職責，然告訴人以報夾敲擊電視，經被告制止後，告訴人已停止敲
    擊，被告實無推擠告訴人之必要，被告自難以此作為合法化之理由。至於告訴人
    乙○○另指訴其遭被告將其推出門外，因其鞋子留在屋內，被告開門將鞋子丟出
    來後，又以腳踹其下體云云，並有證人鄒高有妹之證述可稽（見偵查卷第十七頁
    、原審九十二年五月九日審判筆錄），惟證人劉錫欽、孫錦文、林照美於原審均
    到庭結證稱：被告將告訴人推出門外後，即將大門關上，在告訴人離開之前，並
    未打開，因此沒看見被告出來用腳踢告訴人之情等語。是證人鄒高有妹之證述核
    與另三名證人之證述不合，容有瑕疵可指，難以採信。且告訴人受有右手腕、手
    肘、腰部挫傷併瘀腫之傷害，與告訴人遭猛推跌倒之情相符，尚無告訴人下體受
    傷之診斷證明以供審酌，是告訴人此部分指訴，難以採認。綜上所述，本件事證
    明確，被告所辯顯屬卸責之詞，不足採信，被告傷害犯行，堪予認定。
二、核被告甲○○所為，係犯刑法第二百七十七條第一項之普通傷害罪。原審認被告
    罪證明確，適用刑法第二百七十七條第一項、第四十一條前段，罰金罰鍰提高標
    準條例第一條前段、第二條之規定，及審酌被告尚無前科紀錄，有本院被告全國
    前案紀錄表一份在卷可參，素行尚稱良好，及其品性、智識程度、為制止告訴人
    喧鬧之犯罪動機、所受刺激、手段、被害人受傷之情形以及被告等犯罪後否認犯
    行之態度、迄未與告訴人達成民事上和解等一切情狀，量處拘役二十日，並諭知
    易科罰金之折算標準，以示懲儆。其認事用法及量刑，均甚妥適，公訴人循告訴
    人之請求，提起上訴意旨，指摘原判決量刑過輕，即無理由，應予駁回。
據上論斷，應依刑事訴訟法第三百六十八條，判決如主文。
本案經檢察官洪泰文到庭執行職務。
中      華      民      國    九十二    年      八      月      十三    日
                              臺灣高等法院刑事第二十一庭
                                  審判長法  官  葉  騰  瑞
                                        法  官  江  國  華
                                        法  官  莊  明  彰
右正本證明與原本無異。
不得上訴。
                                        書記官  廖  逸  柔
中      華      民      國    九十二    年      八      月      十四     日
附錄：本案論罪科刑法條全文
中華民國刑法第二百七十七條
 (普通傷害罪)
傷害人之身體或健康者，處三年以下有期徒刑、拘役或一千元以下罰金。
犯前項之罪因而致人於死者，處無期徒刑或七年以上有期徒刑；致重傷者
，處三年以上十年以下有期徒刑。


司法院資訊處製作；財團法人民間司法改革基金會備份。
